臺灣臺東地方法院民事裁定                                                    111年度繼字第162號
聲  請  人  財政部國有財產署北區分署（即被繼承人張武勇之


法定代理人  郭曉蓉
代  理  人  王冠斌
上列聲請人聲請酌定遺產管理人報酬事件，本院裁定如下：
    主  文
聲請人任被繼承人張武勇遺產管理人之報酬及墊付費用共計為新
臺幣壹萬元。 
程序費用由被繼承人張武勇之遺產負擔。
    理  由
一、聲請意旨略以：聲請人前經本院以106年度繼字第108號裁定
    選任為被繼承人張武勇之遺產管理人，除為被繼承人處理遺
    產相關事務外，被繼承人遺有臺東縣○○鄉○○○段000 地號持
    分土地（權利範圍為1/7 ），經本院民事執行處送請鑑價定
    該持分土地最低拍賣價格為新臺幣（下同）54萬2,000
　　元，是被繼承人之遺產總值為54萬2,000 元，參酌財政部訂
    頒之「代管無人承認繼承遺產作業要點」第13點第1項第4款
    規定，管理報酬之請求基準，為遺產現值百分之一點五，被
    繼承人張武勇之遺產總值百分之1.5為8,130元，又截至本聲
    請狀遞狀日止，聲請人所墊付之費用為2,174 元（即閱卷資
    料費94元、公示催告聲請費用1000元、對繼承人公示催告登
    載新聞紙費用540元、對債權人及受遺贈人公示催告540元）
    為此請求酌定聲請人之遺產管理報酬及墊付費用共10,304元
    等語，並提出本院106年度繼字第108號民事裁定及確定證明
    書、106年度家催字第44 號民事裁定、本院民事執行處函、
    墊付費用明細表及附件等件影本為證。
二、按法院得依遺產管理人之聲請，按遺產管理人與被繼承人之
    關係、管理事務之繁簡及其他情形，就被繼承人之財產，酌
    給相當報酬，家事事件法第141條、第153條分別定有明文。
    遺產管理人得請求報酬，其數額由法院按其與被繼承人之關
    係、管理事務之繁簡及其他情形，就遺產酌定之，必要時，
    得命聲請人先為墊付；關於遺產管理、分割及執行遺囑之費
    用，由遺產中支付之，民法第1183條、第1150條本文亦分別
    規定甚明。而遺產管理費用之所以規定應由遺產支付，係因
    其屬繼承開始之費用，該費用具有共益之性質，不僅於共同
    繼承人間有利，對繼承債權人、受遺贈人、遺產酌給請求人
    及其他利害關係人，胥蒙其利，當以由遺產負擔為公平。是
    以凡為遺產保存上所必要不可欠缺之一切費用均屬之，諸如
    事實上之保管費用、繳納稅捐、罰金罰鍰、訴訟費用、清算
    費用等是，即為清償債務而變賣遺產所需費用、遺產管理人
    之報酬或編製遺產清冊費用，亦應包括在內，且該條規定其
    費用由遺產中支付之，係指以遺產負擔並清償該費用而言，
    初不因支付者是否為合意或受任之遺產管理人而有不同（最
    高法院99年度台上字第408 號裁判意旨參照）。
三、經查，聲請人上開主張，業經本院依職權調閱106 年度繼字
    第108號及106年度家催字第44號等卷宗查核屬實，是聲請人
    依上揭規定請求酌定遺產管理人費用，尚無不合。又聲請人
    固主張依財政部訂頒「代管無人承認繼承遺產作業要點」第
    13點第1項第4款之規定，聲請本院酌定被繼承人遺產現值百
    分之1.5之遺產管理報酬8,130元，並請求墊付費用2,174 元
    ，共計10,304元等語，經本院審酌聲請人就本件被繼承人之
    遺產管理，除執行例行性之遺產清查程序、為遺產管理人登
    記、收受相關函文、聲請公示催告外，另處理強制執行程序
    等相關事務，故斟酌聲請人執行管理被繼承人遺產事務之繁
    簡程度、專業能力、所需耗費之勞力、時間與一般處理委任
    事務之合理報酬等情，核定本件遺產管理人之報酬及費用共
    計1萬元為適當。
四、依家事事件法第127條第4項，裁定如主文。
中　　華　　民　　國　　111 　年　　8 　　月　　5 　　日
                    家事法庭  法  官  朱家寬
以上正本係照原本作成。
如不服本裁定應於送達後10日內向本院提出抗告狀，並繳納抗告
費新臺幣1,000元。　　　　　　　　　
中　　華　　民　　國　　111 　年　　8 　　月　　5 　　日
                              書記官  陳憶萱